# 企业年金是否确认递延所得税资产，陈老师

提问人：bjtwxj 时间：2011-01-30 13:32:25
新所得税法对企业年金税前扣除标准无明确规定,在确认企业计提(工资总额的12%)但未上交的年金的递延所得税资产时,应如何掌握标准? 是否无标准,就可全额视做时间性差异,确认递延所得税资产?

回答人：chenyiwei
至少需要考虑以下几个问题： 1 、该年金缴纳数计提出来之后，是否有明确的支付时间表； 2 、当地主管税务机关对年金缴费税前扣除金额的实际掌握标准； 3 、预计该笔年金的实际缴纳年度，企业能否产生足够的应纳税所得额。

回答人：chenyiwei
回复 藤椅 bjtwxj 的帖子根据你在楼上帖子中补充说明的信息，我理解只能就下一年度支付时被允许税前扣除的 4 ％部分计提递延所得税资产，而不是就全部的应付年金缴费均确认递延所得税资产。